RAZAFITSALAMA MARIUS

Software Developer

+261 34 99 486 84

Antananarivo, Mcar

- https://01marius10-portfolio.netlify.app
- ☆ NIF: 5018377557

linkedin.com

STAT: 70209 11 2023 0 08425

RESUME

Avant travaillé plus de 3 ans dans le monde du développement web, i'ai développé des compétences solides dans divers langages de programmation. Je suis passionné par les modèles de conception et d'architectures logiciels visant l'équilibre entre la productivité et la qualité des produits livrables. Je suis toujours à la recherche de nouveaux défis techniques et je n'hésite pas à repousser les limites

EXPERIENCE

FullStack Developer (Laravel - ReactJs)

JejeLivraison

- C'est une plateforme de commande et de livraison en ligne
- Permettre la modification des notes et commentaires pour le livreur et Restaurant.
- Permettre au client de repasser les commandes non payer vers le panier pour le paiemen
- integration de la transaction paypall sur Jejelivraison
- Possibiliter de repasser une commande
- Mise en marche du module d'imprimante thermique sur window
- Creation d'une hidezone, une zone cacher ou la livraison n'est pas accessibles pour une livraison

FullStack Developer (Laravel - Vuejs)

The 23creative

m 07/2022 - 02/2023

- Antananarivo, Mcar
- Developer des outils permettant au Huissier et Prestataires de services de partager des fichiers de paperasses et de pouvoir valider et signer les documents numeriques
- Integrer une gestionnaires de fichiers pour avoir un archive a chaque closure de contrat pour les clients et prestataires

Backend Developer (PHP libcms)

Vivre en residence

m 09/2022 - 07/2023

- Quebec , Canada
- Facilitant aux familles de trouver une residences le mieux conforme a leurs
- Ajout d'une demande de service pour les residents
- Integration des interfaces utilisateurs pour la validation des services residents
- Mis en place d'une base de donner annexe, et permetre une migration pour certain partie de l'infrastructure

EDUCATION

Licence en Informatiques (MISA)

Universite d'Antananarivo

= 03/2018 - 06/2022

Antananarivo, Madagascar

Bachelier (serie c)

Lycee Notre Dame

LANGUAGES

Francais





Anglais Intermediate

PROJECTS

Pizzeria Backoffice

C'est une backOffice d'une pizzeria fait a partir de laravel vuejs et Inertia (SSR)

le but est de gerer les actions, les produits ainsi que la clientelle

avec des tableaux de bord statistiques facilitant le suivi de l'evolution de l'entreprise

To Do App

Gestionnaire de tache permet de créer des tâches en les catégorisant selon leurs priorités, leurs dates limites et leurs statuts, et aussi de pouvoir les assigners a un ou plusieurs utilisateurs

ACHIEVEMENTS



Top three de l'hackathon Za@Geek

Mener notre équipe à la victoire du hackathon de codage en développant une plateform pour le startup BusNay.



Formation Architecture Logiciel

Parcourir et analyser les differents_ architecture logicielle



Setuper un instance de EC2 AWS

faire un full config de l'EC2 de AWS, a savoir le système d'exploitation, lancement d'une instance à partir d'une AMI, configurez un groupe de sécurité, et attachez un volume EBS (facultatif).



Formateur de developpement PHP

J'ai ete formateur dans une formation PHP organiser par mon ancien ecole, la MISA. On avait discuter ensemble et pratiquer surtout les paradigme de programmation tel que le POO et ses bonnes pratiques.

SKILLS

C++	PHP	SQL Server		HTML
CSS	JavaScript		VueJs	Laravel